臺灣南投地方法院刑事判決　
111年度易字第207號
公  訴  人  臺灣南投地方檢察署檢察官 
被      告  陳世宗




上列被告因竊盜案件，經檢察官提起公訴（111年度偵字第4579
號、111年度偵字第5150號），被告於本院準備程序中就被訴事
實為有罪之陳述，經告以簡式審判程序之旨，並聽取當事人之意
見後，本院裁定依簡式審判程序，判決如下：
    主  文
陳世宗犯竊盜罪，處有期徒刑伍月，如易科罰金，以新臺幣壹仟
元折算壹日；又犯攜帶兇器竊盜罪，處有期徒刑玖月。
扣案之美工刀壹支、老虎鉗壹支、螺絲起子壹支及手套壹副，均
沒收。
    事  實
一、陳世宗意圖為自己不法之所有，基於竊盜之犯意，於民國11
    1年7月10日上午11時13分許，騎乘車牌號碼000-0000號普通
    重型機車，至南投縣○○鎮○○路0號即已歇業「集樂城」店址
    ，以不詳方式自後門進入，徒手竊取屋內陳育琳所有之液晶
    電視1臺（業已發還陳育琳），得手後騎乘機車離去。
二、陳世宗意圖為自己不法之所有，基於竊盜之犯意，於111年
    同日下午3時許，再度騎乘上開機車，持客觀上足供兇器使
    用之美工刀、螺絲起子、老虎鉗各1支及手套1副，前往上址
    ，並持上開老虎鉗剪斷電線4條（總計約4.8公斤，業已發還
    陳育琳）得手。而陳育琳於同日下午3時20分許返回上址發
    現有異而報警，經警當場查獲正欲逃離現場之陳世宗。
三、案經陳育琳告訴及南投縣政府警察局集集分局報告臺灣南投
    地方檢察署檢察官偵查起訴。    
    理  由
壹、程序部分：
　　本案因適用簡式審判程序，相關證據取捨，不受傳聞法則的
    限制。
貳、實體方面：
一、上揭事實，業據被告於警詢、偵訊及本院審理時均坦承不諱
    ，核與證人即告訴人陳育琳、證人黃貞於警詢時之證述（警
    卷第9至15頁；偵4579號【下稱偵卷】卷第12至14頁）大致
    相符，並有南投縣政府警察局集集分局扣押筆錄、扣押物品
    目錄表、贓物認領保管單、公路監理電子閘門查詢資料、刑案
    照片12張、南投縣政府警察局集集分局搜索扣押筆錄、扣押物
    品目錄表、贓物認領保管單、現場照片14張；螺絲起子、老虎
    鉗、美工刀各1支、黑色手套1副、液晶電視1臺、電線4條扣
    案可佐（警卷第16至20、23、29至34頁；偵卷第17至30頁）
    ，足認被告自白與事實相符，堪可採信。本件事證明確，被
    告犯行均堪認定，均應依法論科。
二、論罪科刑：
  ㈠核被告事實欄一所為，係犯刑法第320條第1項之竊盜罪；事
    實欄二部分，被告攜帶客觀上足以對人生命、身體、安全構
    成威脅之美工刀、螺絲起子、老虎鉗行竊，所為係犯刑法第
    321條第1項第3款之攜帶兇器竊盜罪。被告所犯上開2罪，犯
    意各別，行為互殊，應分論併罰。
　㈡被告雖因公共危險案件（下稱前案）執行完畢後，5年以內再
    犯本案，然本院參酌大法官釋字第775號解釋意旨，認被告
    本案竊盜與前案之罪質不同，且犯罪型態、動機、手段、侵
    害法益及社會危害程度相異，不能僅以被告又犯竊盜罪，就
    認有特別惡性，本院不依刑法第47條第1項規定，加重其刑
    。
  ㈢本院審酌：被告前有毀損、不能安全駕駛之犯罪紀錄，且於1
    11年3月間因加重竊盜案件甫經檢察官以111年度偵字第2244
    號案件提起公訴，竟短時間內於111年7月，因缺錢花用再度
    行竊，欠缺尊重他人財產權之觀念，實應予非難。並考量被
    告得手之物品業經告訴人領回，犯後坦承犯行暨其自述高中
    畢業、無業(見本院卷第54頁)等一切量刑事項，分別量處如
    主文所示之刑，並就得易科罰金部分諭知易科罰金之折算標
    準。
三、扣案之美工刀、老虎鉗、螺絲起子各1支及手套1副，經警當
    場查獲，且據被告供稱係其所有而供其本案犯罪所用之物，
    均依刑法第38條第2項前段規定宣告沒收。而扣案之液晶電
    視1臺及電線4條，既經被害人領回，有贓物領據單可佐（見
    警卷第20頁；偵卷第21頁），則依刑法第38條之1第5項規定
    ，不予宣告沒收或追徵。
四、如不服本件判決，得自收受送達之翌日起20日內，表明上訴
    理由，向本院提起上訴狀（須附繕本）。
據上論斷，應依刑事訴訟法第273 條之1 第1 項、第299 條第1 
項前段，判決如主文。
本案經檢察官黃慧倫提起公訴，檢察官林孟賢到庭執行職務。
中　　華　　民　　國　　111 　年　　9 　　月　 　8　　日
                        刑事第三庭    法  官  顏紫安
以上正本與原本無異。
如不服本判決應於收受送達後20日內向本院提出上訴書狀，並應
敘述具體理由；其未敘述上訴理由者，應於上訴期間屆滿後20日
內向本院補提理由書（均須按他造當事人之人數附繕本）「切勿
逕送上級法院」。
告訴人或被害人如對於本判決不服者，應具備理由請求檢察官上
訴，其上訴期間之計算係以檢察官收受判決正本之日期為準。
                                      書記官  劉芳竺
中　　華　　民　　國　　111 　年　　9 　　月　　13　　日
附錄本判決論罪科刑法條：
刑法第320條
意圖為自己或第三人不法之所有，而竊取他人之動產者，為竊盜
罪，處5 年以下有期徒刑、拘役或50萬元以下罰金。
意圖為自己或第三人不法之利益，而竊佔他人之不動產者，依前
項之規定處斷。
刑法第321條
犯前條第 1 項、第 2 項之罪而有下列情形之一者，處 6 月以
上 5 年以下有期徒刑，得併科 50 萬元以下罰金：
一、侵入住宅或有人居住之建築物、船艦或隱匿其內而犯之。
二、毀越門窗、牆垣或其他安全設備而犯之。
三、攜帶兇器而犯之。
四、結夥三人以上而犯之。
五、乘火災、水災或其他災害之際而犯之。
六、在車站、港埠、航空站或其他供水、陸、空公眾運輸之舟、
    車、航空機內而犯之。
前項之未遂犯罰之。